# 陈版：有几个问题求解答

提问人：hcl1986 时间：2013-01-02 23:51:24
1 ：借款费用资本化条件：是指需要经过相当长时间（通常指一年及一年以上）的购建或者生产活动才能达到预定可使用或者可销售状态的固定资产、投资性房地产和存货等资产。 资本化时点的判断依据为：（ 1 ），资产支出已经发生；（ 2 ），借款费用已经发生；（ 3 ），为使资产达到预定可使用或者可销售状态所必要的购建或者生产活动已经开始 请问上述提到的一年及一年以上是否是从满足资本化时点开始计算还是从正常生产或购建日开始计算呢？ 2 ：同一集团内A,B两家子公司，A公司将成本为 80 的存货售价100 卖给B公司，B公司承担运费 10 ，运输由集团外第三方承运。B公司承担的运费在B公司个别报表中计入存货成本，请问在集团层面是否需要调整入“管理费用”呢，视同不同仓库材料挑拨的费用化支出。还是不调整作为为正常生产所需的必要支出。 3 ：A，B公司各持有C公司30%股份，A公司与B公司签订受托代管股权协议，A公司持有C公司30%的股份由B全权代管，A对C公司形成控制，请问C公司纳纳入A公司合并报表的比例是多少？ 4 ：年末监盘时遇到的实际问题，一家企业的存货由于某些品种存货的数量很大，存放的库位也相当多，仓库台账中对各库位的数量也有明细记录，我们进行抽盘时对某一品种的某几个库位进行抽盘是否恰当呢？ 5 ；生产领料未使用完的余料，未办理退库手续是否需要冲减直接材料成本呢？

回答人：chenyiwei
回复 hcl1986 的帖子
1 、符合资本化条件的资产的定义中的“通常指一年及一年以上”是指资产购建的整个期间的长度，不仅指满足资本化条件之后的剩余期间。
2 、应计入损益，除非这部分运费能够给集团整体带来额外的经济利益流入，例如B公司在购入后进一步加工，则此时的运费相当于在两个车间之间的运输。 3 、取决于托管协议中约定的权限是否包括分红权、处置权、剩余财产分配权等经济权利，而不仅仅是表决权。 4 、这是一个风险评估问题，如果要接受此做法，则应对存货收发存和存货台帐、帐务记录的内控进行了解和测试，确定其能否依赖。 5 、未投入生产的原材料成本均不能计入生产成本，无论是否办理了退料手续。但是否建立健全退料制度，在内控测试和内控审计中需要关注。

提问人：hcl1986 时间：2013-01-03 08:35:48
回复 chenyiwei 的帖子
陈版，你所说“B公司在购入后进一步加工，则此时的运费相当于在两个车间之间的运输”，现实中就是这种情况，此时是否是否就是不符合“除非这部分运费能够给集团整体带来额外的经济利益流入”呢。

回答人：chenyiwei
应可理解为这种情况。